【裁判字號】    89,訴,302
【裁判日期】    890630
【裁判案由】    毒品危害防制條例
【裁判全文】
臺灣彰化地方法院刑事判決                          八十九年度訴字第三二號
    公  訴  人  臺灣彰化地方法院檢察署檢察官
    被      告  甲○○
右列被告因毒品危害防制條例案件，經檢察官提起公訴（八十九年度毒偵字第九五０
號），本院判決如左：
    主      文
甲○○施用第一級毒品，累犯，處有期徒刑捌月，又施用第二級毒品，累犯，處有期
徒刑伍月，應執行有期徒刑壹年。
    事      實
一、甲○○於民國（下同）八十六年間因違反麻醉藥品管理條例等案件，經本院分別
    判處有期徒刑六月、二月、六月確定，並定應執行刑十一月，嗣於八十七年六月
    十二日執行完畢，復於八十七年間因施用第二級毒品，經本院裁定送觀察、勒戒
    及強戒戒治後，經臺灣彰化地方法院檢察署檢察官於八十九年一月十七日以八十
    九年度戒毒偵字第六六、六七、六八、六九號處分不起訴在案，仍不知悔改，復
    於八十九年二月十日前四日內某時，在不詳地點施用第一級毒品海洛因一次，又
    另行起意，於八十九年二月十日在彰化縣彰化市○○路○段三四八巷十之三號二
    樓以陳靜宜（另案處理）所有之吸食器施用第二級毒品安非他命一次，嗣於八十
    九年二月十日十時四十七分許，在上址為警查獲，經採尿送驗而獲悉上情。
二、案經彰化縣警察局彰化分局報請臺灣彰化地方法院檢察署檢察官偵查起訴。
    理      由
一、訊據被告甲○○固坦承於前揭時地施用第二級毒品安非他命一次之事實不諱，惟
    矢口否認有何施用第一級毒品海洛因之犯行，辯稱：查獲當天陳靜宜以香菸施用
    海洛因，伊可能在場時吸到二手煙云云，惟查，被告於查獲當天經採尿送驗結果
    ，有嗎啡及甲基安非他命陽性反應，有彰化縣衛生局煙毒尿液檢驗成績書在卷可
    稽，又施用之海洛因必達一定份量，才能於尿液中檢驗出嗎啡之反應，單純吸二
    手煙其量甚微，且施用毒品後，約有百分之九十於九十六小時內自尿中排出，足
    見被告至少於查獲前四日內某時，有施用海洛因之行為，被告空言否認施用海洛
    因之犯行，顯不足採。又被告於八十七年間因施用第二級毒品，經本院裁定送觀
    察、勒戒及強制戒治後，經臺灣彰化地方法院檢察署檢察官於八十九年一月十七
    日以八十九年度戒毒偵字第六六、六七、六八、六九號處分不起訴在案，有該不
    起訴處分書在卷可稽，其於五年內再犯毒品危害防制條例第十條之罪，本件事證
    明確，被告犯行堪以認定。
二、核被告所為，係犯毒品危害防制條例第十條第一項施用第一級毒品及第二項施用
    第二級毒品之罪。其為施用第一、二級毒品而持有毒品之低度行為，應為高度之
    施用行為所吸收，均不另論罪。被告所犯上開二罪，犯意各別，行為互殊，應予
    分論併罰。查被告於八十六年間因違反麻醉藥品管理條例等案件，經本院分別判
    處有期徒刑六月、二月、六月確定，並定應執行刑十一月，嗣於八十七年六月十
    二日執行完畢，有臺灣高等法院被告全國前案紀錄表在卷可參，其於執行完畢後
    五年內再犯有期徒刑以上之罪，為累犯，應依法加重其刑。爰審酌被告犯罪之動
    機、手段、所生之危害及犯罪後之態度等一切情狀，分別量處如主文所示之刑，
    並定其應執行刑。
據上論斷，應依刑事訴訟法第二百九十九條第一項前段，毒品危害防制條例第十條，
刑法第十一條前段、第四十七條、第五十一條第五款，判決如主文。
中      華      民      國      八十九      年      六    月    三十    日
  法      官  林  慧  英
右正本證明與原本無異。
如不服本判決，應於判決送達後十日內，向本院提出上訴狀（須附繕本）。
                                            法院書記官  葉  春  涼
中      華      民      國      八十九      年      七    月     六     日
毒品危害防制條例第十條：
施用第一級毒品者，處六月以上五年以下有期徒刑。
施用第二級毒品者，處三年以下有期徒刑。


司法院資訊處製作；財團法人民間司法改革基金會備份。
